臺北高等行政法院判決　　　　　　　　　　　　　　　　九十三年度簡字第六六號
　　原　　　告　臺灣警察專科學校
　　代　表　人　甲○○
　　訴訟代理人　葉秀美律師
　　被　　　告　乙○○
　　被　　　告　丙○○
右當事人間因償還公費事件，原告提起行政訴訟，本院判決如左：
　　主  文
被告應連帶給付原告新台幣壹拾玖萬陸仟陸佰玖拾陸元，及自民國九十三年三月二十
五日起至清償日止，按週年利率百分之五計算之利息。
訴訟費用由被告連帶負擔。
　　事  實
一、原告方面：
  (一)聲明：求為判決被告應連帶給付原告新台幣（下同）十九萬六千六百九十六元及
          自起訴狀繕本送達翌日起至清償日止，按週年利率百分之五計算之利息。
  (二)陳述：被告乙○○係原告畢業生，因畢業後任警職未連續服務滿六年，經辭職在
          案，有公函乙份可稽。依入學志願書之約定，應賠償在學全部費用計十九
          萬六千六百九十六元，有賠償費用計算標準表一紙可按。又被告乙○○於
          入學時覓得被告丙○○為連帶保證人，連帶保證被告乙○○應負之賠償責
          任，有保證書可稽。爰依前開約定，請求被告連帶賠償前揭在學全部費用
          ，為此提起本件行政訴訟。
二、被告方面：經通知未到庭亦未具狀作何聲明或陳述。
    理  由
一、按人民與中央或地方機關間，因公法上原因發生財產上給付，得提起給付訴訟，
    行政訴訟法第八條第一項定有明文。又「行政機關基於其法定職權，為達特定之
    行政上目的，於不違反法律規定之前提下，自得與人民約定提供某種給付，並使
    接受給付者負合理之負擔或其他公法上對待給付之義務，而成立行政契約關係。
    」（司法院釋字第三四八號解釋理由書參照）。
二、本件原告主張被告乙○○係原告畢業生，因畢業後任警職未連續服務滿六年，經
    辭職在案，依入學志願書之約定，應賠償在學全部費用計十九萬六千六百九十六
    元，又被告乙○○於入學時由其父即被告丙○○為連帶保證人，連帶保證被告乙
    ○○應負之賠償責任等情，有臺灣省警察專科學校八十九年十二月十二日（八九
    ）警專教字第六六九號公函、入學志願書、賠償費用計算標準表、戶籍查詢資料
    等各一紙附卷可按；被告經合法通知未到庭亦未具狀作何爭執或陳述，堪認原告
    主張為真實。
三、按行政契約，本法未規定者，準用民法相關之規定，行政程序法第一百四十九條
    定有明文。而依民法第二百三十三條第一項前段及第二百零三條規定：遲延之債
    務，以支付金錢為標的者，債權人得請求依法定利率計算之遲延利息；應付利息
    之債務，其利率未經約定，亦無法律可據者，週年利率為百分之五。又保證債務
    之所謂連帶，係指保證人與主債務人負同一債務，對於債權人各負全部給付之責
    任者而言，此就民法第二百七十二條第一項規定連帶債務之文義參照觀之甚明。
    從而，原告本於行政契約，請求被告連帶給付如主文所示之金額，及自起訴狀繕
    本送達翌日即九十三年三月二十五日起至清償日止，按週年利率百分之五計算之
    利息，為有理由，應予准許。本件為簡易訴訟事件，故不經言詞辯論逕為判決。
四、據上論結，本件原告之訴為有理由，依行政訴訟法第二百三十三條第一項、第九
    十八條第三項前段、第一百零四條、民事訴訟法第八十五條第二項，判決如主文
    。
中　　　華　　　民　　　國　　 九十三　　年　　　四　　　月　　三十   　日
                                  臺北高等行政法院  第六庭
      　　　　　　　　　　　　　　　　　　　　      法　官　許瑞助
右為正本係照原本作成。
本件以訴訟事件所涉及之法律見解具有原則性者為限，始得於本判決送達後二十日內
向本院提出上訴狀並表明上訴理由，如已於本判決宣示後送達前提起上訴者，應於判
決送達後二十日內補具上訴理由（均按他造人數附繕本），且經最高行政法院許可後
方得上訴。
中　　　華　　　民　　　國　　 九十三　　年　　　四　　　月　　三十   　日
                                                    書記官  吳芳靜
